hu: Iskolabusz karosszériatípusa: Különjáratú busz; A típus (furgon alapú); B típus (motorházas alváz); C típus (hagyományos); D típus (homlokfalas); Egyéb
ja: スクールバスの車体タイプ: アクティビティバス; タイプA (カッタウェイ); タイプB (カウルシャシー); タイプC (従来型); タイプD (トランジットスタイル); その他
en: School bus body type: Activity bus; Type A (cutaway); Type B (cowled chassis); Type C (conventional); Type D (transit-style); Other
tr: Okul otobüsü gövde tipi: Etkinlik otobüsü; A Tipi (kesitli); B Tipi (kaportalı şasi); C Tipi (geleneksel); D Tipi (transit tipi); Diğer
zh-CN: 校车车身类型: 活动车; A 型（剖截底盘）; B 型（带罩底盘）; C 型（常规型）; D 型（公交车风格）; 其他
sk-SK: Typ karosérie školského autobusu: Školský zájazdový autobus; Typ A (cutaway); Typ B (podvozok s kapotou); Typ C (konvenčný); Typ D (tranzitný štýl); Iné
it: Tipo di carrozzeria dello scuolabus: Autobus per attività; Tipo A (cutaway); Tipo B (telaio carenato); Tipo C (convenzionale); Tipo D (stile transit); Altro
fr: Type de carrosserie du bus scolaire: Autobus d'activité; Type A (châssis tronqué); Type B (châssis à capot); Type C (classique); Type D (style autocar); Autre
th: ประเภทตัวถังรถบัสโรงเรียน: รถบัสสำหรับกิจกรรม; ประเภท A (คัตอะเวย์); ประเภท B (แชสซีแบบมีฝาครอบ); ประเภท C (แบบดั้งเดิม); ประเภท D (ทรงรถโดยสาร); อื่นๆ
da: Skolebus-karosseritype: Aktivitetsbus; Type A (cutaway); Type B (cowled chassis); Type C (konventionel); Type D (transit-stil); Andet
pl: Typ nadwozia autobusu szkolnego: Autobus wycieczkowy; Typ A (cutaway); Typ B (podwozie z maską); Typ C (konwencjonalny); Typ D (tranzytowy); Inny
pt-BR: Ônibus escolar tipo de carroceria: Ônibus de atividades; Tipo A (furgão); Tipo B (chassi encapuzado); Tipo C (convencional); Tipo D (estilo trânsito); Outros
el: Τύπος αμαξώματος σχολικού λεωφορείου: Λεωφορείο δραστηριοτήτων; Τύπος Α (cutaway); Τύπος Β (σασί με κάλυμμα); Τύπος C (συμβατικό); Τύπος D (transit-style); Άλλο
de: Karosserietyp des Schulbusses: Activity Bus; Typ A (Cutaway); Typ B (Cowled Chassis); Typ C (Konventionell); Typ D (Transit-Stil); Sonstige
cs: Typ karoserie školního autobusu: Volnočasový autobus; Typ A (přestavěná dodávka); Typ B (s kapotou); Typ C (konvenční); Typ D (tranzitní styl); Jiné
ko: 스쿨버스 차체 유형: 액티비티 버스; 타입 A(컷어웨이); 타입 B(카울 섀시); 타입 C(일반형); 타입 D(트랜짓형); 기타
lt-LT: Mokyklinio autobuso kėbulo tipas: Renginių autobusas; A tipas (su atskira kabina); B tipas (važiuoklė su gaubtu); C tipas (įprastas); D tipas (tranzitinis); Kita
vi: Loại thân xe buýt trường học: Xe buýt hoạt động; Loại A (xe buýt nhỏ); Loại B (khung gầm có mui); Loại C (truyền thống); Loại D (kiểu xe khách); Khác
sv: Skolbussens karosstyp: Aktivitetsbuss; Typ A (cutaway); Typ B (chassi med huv); Typ C (konventionell); Typ D (transit-stil); Övrigt
sl-SI: Vrsta karoserije šolskega avtobusa: Avtobus za dejavnosti; Tip A (cutaway); Tip B (šasija s pokrovom); Tip C (konvencionalni); Tip D (tranzitni slog); Drugo
hr-HR: Vrsta karoserije školskog autobusa: Autobus za izlete; Tip A (cutaway); Tip B (šasija s poklopcem motora); Tip C (konvencionalni); Tip D (tranzitni); Ostalo
ru: Тип кузова школьного автобуса: Автобус для мероприятий; Тип A (шасси с кабиной); Тип B (шасси с капотом); Тип C (традиционный); Тип D (транзитного типа); Другое
fi: Koulubussin korityyppi: Tilausajobussi; Tyyppi A (pakettiautoalusta); Tyyppi B (kuomullinen alusta); Tyyppi C (perinteinen); Tyyppi D (linja-autotyyppinen); Muu
es: Tipo de carrocería de autobús escolar: Autobús de actividades; Tipo A (cutaway); Tipo B (chasis con capó); Tipo C (convencional); Tipo D (estilo tránsito); Otro
bg-BG: Тип каросерия на училищния автобус: Автобус за дейности; Тип A (cutaway); Тип B (шаси с капак); Тип C (конвенционален); Тип D (транзитен тип); Други
pt-PT: Tipo de carroçaria do autocarro escolar: Autocarro de atividades; Tipo A (cutaway); Tipo B (chassi com capô); Tipo C (convencional); Tipo D (estilo autocarro); Outro
zh-TW: 校車車身類型: 活動巴士; A 型 (切截底盤); B 型 (罩式底盤); C 型 (傳統); D 型 (運輸車式); 其他
nl: Schoolbus carrosserietype: Activiteitenbus; Type A (cutaway); Type B (chassis-cabine); Type C (conventioneel); Type D (transitstijl); Overig
ro-RO: Tipul de caroserie al autobuzului școlar: Autobuz pentru activități; Tip A (cutaway); Tip B (șasiu cu capotă); Tip C (convențional); Tip D (stil tranzit); Altele
nb: Skolebuss-karosseritype: Aktivitetsbuss; Type A (cutaway); Type B (frontmotorchassis); Type C (konvensjonell); Type D (transit-stil); Annet